臺灣新北地方法院刑事裁定
　　　　　　　　　　　　　　　　　　 111年度聲字第1358號
聲  請  人  臺灣新北地方檢察署檢察官
受  刑  人  吳建邦



上列聲請人因受刑人數罪併罰有二裁判以上，聲請定其應執行之
刑（111 年度執聲字第879號），本院裁定如下：
    主  文
吳建邦犯如附表所示各罪所處之刑，應執行有期徒刑參年參月。
    理  由
一、聲請意旨略以：受刑人吳建邦因犯竊盜等案件，先後經判決
    確定如附表，應依刑法第53條及第51條第5 款，定其應執行
    之刑，爰依刑事訴訟法第477 條第1 項規定，聲請裁定定其
    應執行之刑等語。
二、按刑法第2 條第1 項規定：「行為後法律有變更者，適用行
    為時之法律。但行為後之法律有利於行為人者，適用最有利
    於行為人之法律」。本件受刑人犯如附表編號1 至9 所示行
    為後，刑法第50條關於數罪併罰之規定，業於民國102 年1 
     月23日修正公布，並於同年月25日施行。修正前刑法第50
    條規定：「裁判確定前犯數罪者，併合處罰之」，修正後刑
    法第50條增訂第1 項但書及第2 項規定：「裁判確定前犯數
    罪者，併合處罰之。但有下列情形之一者，不在此限：一、
    得易科罰金之罪與不得易科罰金之罪。二、得易科罰金之罪
    與不得易服社會勞動之罪。三、得易服社會勞動之罪與不得
    易科罰金之罪。四、得易服社會勞動之罪與不得易服社會勞
    動之罪」、「前項但書情形，受刑人請求檢察官聲請定應執
    行刑者，依第51條規定定之」，是修正後刑法已確立數罪併
    罰案件之適用範圍，對於裁判前所犯數罪存有修正後刑法第
    50條第1 項但書各款所列情形時，除受刑人請求檢察官聲請
    定應執行刑者外，已不得併合處罰之，是依修正後規定，於
    裁判前所犯數罪兼有得易科罰金之罪與不得易科罰金之罪時
    ，其是否依刑法第51條定應執行刑，繫乎受刑人之請求與否
    ，而非不問受刑人之利益與意願，一律併合處罰之，經比較
    新舊法結果，以新法較有利於受刑人，自應適用修正後刑法
    第50條規定，合先敘明。
三、次按數罪併罰，分別宣告其罪之刑，宣告多數有期徒刑者，
    於各刑中之最長期以上，各刑合併之刑期以下，定其刑期，
    但不得逾30年；數罪併罰，有二裁判以上者，依刑法第51條
    之規定，定其應執行之刑，刑法第51條第5 款、第53條分別
    定有明文。再按數罪併罰之定執行刑，為法院自由裁量之職
    權，係基於刑罰經濟與責罰相當之考量，所為一新刑罰之宣
    告，並非給予受刑人不當利益，故法院審酌個案具體情節，
    裁量定應執行之刑時，應遵守刑法第51條各款所定之方法或
    範圍（即法律之外部性界限），並考量定應執行刑之恤刑目
    的及整體法律之理念，不得違反公平、比例原則（即法律之
    內部性界限）。復按數罪併罰中之一罪，依刑法規定得易科
    罰金，若因與不得易科之他罪併合處罰結果而不得易科罰金
    時，原可易科部分所處之刑，亦無庸為易科折算標準之記載
    （司法院大法官釋字第144 號、第679 號解釋可資參照）。
四、查受刑人因犯竊盜等案件，經臺灣宜蘭地方法院、臺灣高等
    法院及本院先後判決如附表所示之刑，並均確定在案（按：
    聲請書附表編號1、4之犯罪日期欄，均應更正為如各欄所示
    ；附表編號6之最後事實審案號、確定判決案號及備註等欄
    ，均應補充、更正為如各欄所示），而附表編號1至8之罪刑
    ，前經臺灣宜蘭地方法院以103年度聲字第780號裁定應執行
    有期徒刑3年確定等情，有各該判決書、裁定書及臺灣高等
    法院被告前案紀錄表均在卷可稽。茲檢察官以本院為附表所
    示案件犯罪事實最後判決之法院，聲請定應執行之刑，經核
    受刑人犯如附表編號1至9所示各案，其中編號5之宣告刑為
    不得易科罰金之罪，其餘所示均為得易科罰金之罪，並有受
    刑人出具之111年4月18日定刑聲請切結書（見本件執聲字卷
    ），因認本件聲請為正當。爰審酌受刑人所犯係詐欺、毒品
    與竊盜等罪行，行為時間介於99年7月至100年7月間，並佐
    參受刑人之動機、情節、行為次數及侵害法益程度，兼衡本
    件受刑人意見（見本件執聲字卷附定刑聲請切結書）、責罰
    相當與刑罰經濟之原則、前次定刑情形暨恤刑程度等為整體
    評價，定其應執行之刑如主文所示。至前述附表所示原得易
    科罰金之宣告刑，因與附表所載不得易科罰金之罪併合處罰
    而不得易科，依上揭釋旨，自無庸為易科折算標準之記載，
    附此敘明。
五、依刑事訴訟法第477 條第1 項，刑法第2條第1項但書、第50
    條、第51條第5 款，裁定如主文。
中　　華　　民　　國　　111 　年　　6 　　月　　20  　日
                  刑事第十九庭    法  官  許博然
上列正本證明與原本無異。
如不服本裁定，應於裁定送達後五日內敘明抗告理由，向本院提
出抗告狀。
                                  書記官  陳映孜
中　　華　　民　　國　　111 　年　　6 　　月　　23　　日
附表：受刑人吳建邦定應執行刑案件一覽表     編號  1 2 3 罪名  詐欺 毒品危害防制條例 詐欺 宣告刑  有期徒刑3月 有期徒刑2月 有期徒刑3月   編號1-8經裁定定刑應執行徒刑3年（已執行完畢）   犯罪日期  100/02/04 (原附表記載「099/12/22」，應予更正) 100/07/13 100/05/04 偵查(自訴)機關 年度案號  宜蘭地檢100年度偵字第2016號 宜蘭地檢100年度毒偵字第807號 宜蘭地檢101年度偵字第805號  法　　院 宜蘭地院 宜蘭地院 宜蘭地院 最後事實審 案　　號 100年度簡字第471號 100年度易字第753號 101年度簡字第269號  判決日期 100/08/22 101/01/10 101/04/30  法院 宜蘭地院 宜蘭地院 宜蘭地院 確定 判決 案號 100年度簡字第471號 100年度易字第753號 101年度簡字第269號  判　　決 確定日期 100/09/12 101/01/10 101/05/23 是否為得易科 罰金之案件  是 是 是 備註  宜蘭地檢100年度執字第1746號 宜蘭地檢101年度執字第336號 宜蘭地檢101年度執字第1177號 

受刑人吳建邦定應執行刑案件一覽表     編號  4 5 6 罪名  詐欺 毒品危害防制條例 詐欺 宣告刑  有期徒刑4月（共2次） 有期徒刑1年2月 有期徒刑3月（共4次）   經原判決合併應執行徒刑6月  經原判決合併應執行徒刑9月   編號1-8經裁定定刑應執行徒刑3年（已執行完畢）   犯罪日期  100.2.4-100.2.12 (原附表記載之「110.2.4」應予更正) 99.10.21-99.12.11 100.1.19 100.4.12-100.4.21 100.3.24 100.4.14-100.4.15 100.4.21-100.4.25 偵查(自訴)機關 年度案號  宜蘭地檢101年度偵字第1333號 宜蘭地檢100年度偵字第402號 新竹地檢100年度偵字第9831號  法　　院 宜蘭地院 臺灣高院 臺灣高院 最後事實審 案　　號 101年度簡字第263號 101年度上訴字第1633號 102年度金上訴字第51號  判決日期 101/06/21 102/01/22 103/05/29  法院 宜蘭地院 臺灣高院 臺灣高院 確定 判決 案號 101年度簡字第263號 101年度上訴字第1633號 102年度金上訴字第51號  判　　決 確定日期 101/07/20 102/02/18 103/05/29 是否為得易科 罰金之案件  是 否 是 備註  宜蘭地檢101年度執字第1674號 宜蘭地檢102年度執字第547號 新竹地檢103年度執字第3537號 

受刑人吳建邦定應執行刑案件一覽表     編號  7 8 9 罪名  詐欺 詐欺 竊盜 宣告刑  有期徒刑6月 有期徒刑4月 有期徒刑3月（共2次）   經原判決合併應執行徒刑8月  經原判決合併應執行徒刑4月   編號1-8經裁定定刑應執行徒刑3年（已執行完畢）   犯罪日期  100.4.8-100.4.13 100.4.6-100.4.7 99/7/30 99/8/14 偵查(自訴)機關 年度案號  宜蘭地檢100年度偵字第5126號 宜蘭地檢100年度偵字第5126號 新北地檢110年度偵字第28638號  法　　院 宜蘭地院 宜蘭地院 新北地院 最後事實審 案　　號 103年度易字第184號 103年度易字第184號 110年度審易字第1541號  判決日期 103/09/11 103/09/11 110/11/22  法院 宜蘭地院 宜蘭地院 新北地院 確定 判決 案號 103年度易字第184號 103年度易字第184號 110年度審易字第1541號  判　　決 確定日期 103/10/06 103/10/06 110/12/23 是否為得易科 罰金之案件  是 是 是 備註  宜蘭地檢103年度執字第2332號 宜蘭地檢103年度執字第2332號 新北地檢111年度執字第1351號